臺灣屏東地方法院刑事判決　　　　　　　　　　　　　九十一年度訴字第五六號
　　公　訴　人　臺灣屏東地方法院檢察署檢察官
　　被　　　告　甲○○
右列被告因違反毒品危害防制條例案件，經檢察官提起公訴（九十一年度毒偵字第七
七七號、毒偵緝字第一一０號），本院判決如左：
     主  文
甲○○連續施用第一級毒品，累犯，處有期徒刑拾月，扣案之第一級毒品海洛因含袋
重柒點陸肆公克（淨重肆點肆陸公克，包裝重參點壹捌公克）沒收銷毀之；又連續施
用第二級毒品，累犯，處有期徒刑陸月，扣案之第二級毒品安非他命含袋重壹點玖公
克沒收銷毀之、扣案之夾鍊袋貳拾參只及玻璃球壹個沒收；應執行有期徒刑壹年貳月
，扣案之第一級毒品海洛因含袋重柒點陸肆公克（淨重肆點肆陸公克，包裝重參點壹
捌公克）、第二級毒品安非他命含袋重壹點玖公克沒收銷毀之、扣案之夾鍊袋貳拾參
只及玻璃球壹個沒收。
     事  實
一、甲○○曾因違反麻醉藥品管理條例案件，經法院判處有期徒刑二月，如易科罰金
    ，以三百元折算一日確定，並於民國八十七年七月十六日易科罰金執行完畢。且
    前因施用毒品案件，經本院以九十年度毒聲字第一六三０號裁定送觀察、勒戒後
    ，認無繼續施用毒品之傾向，經臺灣屏東地方法院檢察署檢察官於九十年十一月
    十五日，以九十年度毒偵字第一八一四號為不起訴處分確定，詎仍不知警惕，於
    五年內復另基於概括之犯意，自九十一年二月一日下午五時許前之某時許起，至
    九十一年七月十五日凌晨零時二十分許前之某時止，在其位於屏東縣竹田鄉○○
    路二二號住處等地，連續施用第一級毒品海洛因及第二級毒品安非他命多次。嗣
    於（一）九十一年二月一日下午四時許，為警在其上址住處前查獲，並扣得第一
    級毒品海洛因含袋重二點四七公克（淨重一點一六公克，起訴書誤繕為含袋重四
    點一公克）、第二級毒品安非他命含袋重一點九公克、夾鍊袋二十三只及玻璃球
    一個；（二）九十一年二月三日下午二時二十分許，為警在其上址住處前查獲，
    並扣得第一級毒品海洛因含袋重二點八三公克（淨重一點五四公克，起訴書誤繕
    為含袋重二點八公克）；（三）九十一年七月十五日凌晨零時二十分許，為警在
    同縣潮州鎮○○路三三六號前查獲，並扣得第一級毒品海洛因含袋重二點三四公
    克（淨重一點七六公克，起訴書誤繕為含袋重二點一公克）。其後經本院以九十
    一年度毒聲字第五四四號裁定送觀察、勒戒後，認有繼續施用毒品之傾向。
二、案經高雄市政府警察局左營分局報請臺灣高雄地方法院檢察署檢察官偵查後，呈
    請臺灣高等法院高雄分院檢察署檢察長令轉臺灣屏東地方法院檢察署檢察官偵查
    起訴，及屏東縣警察局潮州分局報請同署檢察官偵查起訴。
     理  由
一、右揭事實，業據被告甲○○於本院審理時供承不諱，復有前開查獲之物扣案可稽
    ，且扣案物中之白色粉末經送驗結果確為第一級毒品海洛因，有法務部調查局九
    十一年三月十二日調科壹字第二四０００二０六八號、調科壹字第二二００一二
    九三０號及九十一年八月二十日調科壹字第二四０００二二０五號鑑定通知書各
    一紙附卷可稽，並扣案物中之白色晶體係供被告施用毒品所用之第二級毒品安非
    他命，業經被告陳明在卷，且經警員以毒品檢驗袋初步檢驗結果呈安非他命反應
    ，有檢驗結果相片一張附警卷可佐。又被告為警查獲所採集尿液，經送驗結果，
    呈嗎啡及甲基安非他命陽性反應，亦有高雄市立凱旋醫院九十一年三月十一日煙
    毒尿液檢驗成績書、臺灣檢驗科技股份有限公司九十一年三月十二日編號ＫＺ0
    00000000000號、九十一年十月十八日編號ＫＨ二００二Ａ0000
    000號藥物尿液檢驗報告及屏東縣衛生局九十一年七月二十二日屏縣衛檢六字
    第九一０二０二號煙毒及麻醉藥品類委託檢驗結果通知書各一紙在卷可稽，堪認
    被告上開不利於己之自白確與事實相符，足以採信。被告前因施用毒品案件，經
    本院裁定送觀察、勒戒後，認無繼續施用毒品之傾向，經臺灣屏東地方法院檢察
    署檢察官於九十年十一月十五日以九十年度毒偵字第一八一四號為不起訴處分確
    定，有臺灣屏東地方法院檢察署刑案資料查註紀錄表、臺灣高等法院被告全國前
    案紀錄表各一份附卷足憑，其於五年內再犯毒品危害防制條例第十條之罪，經本
    院裁定送觀察、勒戒後，認有繼續施用毒品傾向，有臺灣屏東看守所九十一年七
    月三十日屏所衛字第０九一０００一八二二號函送之有無繼續施用毒品傾向證明
    書一紙附卷可參，事證明確，被告犯行洵堪認定。
二、查海洛因、安非他命分為毒品危害防制條例第二條第二項第一款、第二款規定之
    第一級、第二級毒品，是核被告所為係犯同條例第十條第一項、第二項之施用第
    一級、第二級毒品罪。被告持有第一級、第二級毒品之低度行為，分應為施用之
    高度行為所吸收，不另論罪。被告多次施用第一級、第二級毒品行為，時間緊接
    ，所犯罪名相同，顯係出於概括之犯意為之，為連續犯，爰均依法以一罪論，並
    加重其刑。被告所犯上開二罪，犯意個別，行為互異，應分論併罰。被告有事實
    欄所載論罪科刑執行之情形，有臺灣屏東地方法院檢察署刑案資料查註紀錄表及
    臺灣高等法院被告全國前案紀錄表各一紙在卷可查，其受有期徒刑執行完畢後，
    五年之內再犯有期徒刑以上刑之本罪，為累犯，應依刑法第四十七條規定遞加重
    其刑。爰審酌被告前已有施用毒品前科，有上開刑案紀錄表可查，今再為施用，
    足見其戒治毒癮之意志薄弱，及其犯罪之動機、目的、手段、犯罪所生之危害、
    犯罪後坦承犯行，態度良好等一切情狀，分量處如主文所示之刑，並定其應執行
    之刑。又扣案之第一級毒品海洛因含袋重七點六四公克（淨重四點四六公克，包
    裝重三點一八公克）、第二級毒品安非他命含袋重一點九公克分係毒品危害防制
    條例規定之第一級、第二級毒品，應依同條例第十八條第一項前段規定予以沒收
    銷毀之；扣案之扣案之夾鍊袋二十三只及玻璃球一個係被告所有並供為犯罪所用
    ，已據被告供明在卷，有如前述，應依刑法第三十八條第一項第二款宣告沒收。
    扣案之勺子四只，質之被告於本院審理時雖坦承係其所有，惟堅決否認係供其犯
    罪所用，參以被告於本院審理時已就前開施用毒品情事坦承不諱等情，被告衡無
    單獨就此予以否認之理，且本院復查無其他積極證據證明此係供被告犯罪所用，
    被告此部分所供應堪採信，該勺子四只即與本案無直接關連，尚與沒收之要件不
    符，自無從予以宣告沒收，附此敘明。
據上論斷，應依刑事訴訟法第二百九十九條第一項前段，毒品危害防制條例第十條第
一項、第二項、第十八條第一項前段，刑法第十一條前段、第五十六條、第四十七條
、第三十八條第一項第二款、第五十一條第五款，判決如主文。
本案經檢察官郭俊男到庭執行職務。
中　　　華　　　民　　　國　　　九十一　　　年　　十一　　月　　二十　　日
                                      臺灣屏東地方法院刑事第一庭
                                          審判長法　官
                                                法  官
                                   法  官
右正本證明與原本無異。
如不服本判決應於收受本判決後送達後十日內向本院提出上訴書狀，其未敘述上訴理
由者，並得於提起上訴後十日內向本院補提理由書狀（均須按他造當事人之人數附繕
本 ）「切勿逕送上級法院」
                                          書記官　 薛慧茹
中　　　華　　　民　　　國　　　九十一　　　年　　十一　　月　　二十　　日
附錄論罪科刑法條：
毒品危害防制條例第十條
施用第一級毒品者，處六月以上五年以下有期徒刑。
施用第二級毒品者，處三年以下有期徒刑。
